【裁判字號】    92,抗,2754
【裁判日期】    920820
【裁判案由】    聲請拘提管收
【裁判全文】
臺灣高等法院民事裁定  九十二年度抗字第二七五四號
      抗  告  人    法務部行政執行署臺北行政執行處
      法定代理人    蔡日昇
右抗告人因與相對人甲○○間聲請拘提管收事件，對於中華民國九十二年六月三十日
臺灣士林地方法院九十二年管字第六七號裁定提起抗告，本院裁定如左：
      主      文
原裁定廢棄，發回臺灣士林地方法院。
      理      由
一按義務人有下列情形之一者，得命其提供相當擔保，限期履行，並得限制其住居︰
  一、顯有履行義務之可能，故不履行者。二、顯有逃匿之虞。三、就應供強制執行
  之財產有隱匿或處分之情事者。四、於調查執行標的物時，對於執行人員拒絕陳述
  者。五、經命其報告財產狀況，不為報告或為虛偽之報告者。六、經合法通知，無
  正當理由而不到場者。義務人逾前項限期仍不履行，亦不提供擔保者，行政執行處
  得聲請該管法院裁定拘提管收之，行政執行法第十七條第一、二項定有明文。又管
  收期限不得逾三個月。有管收新原因發生或停止管收原因消滅時，對於義務人仍得
  聲請該管法院裁定再管收。但以一次為限，同法第十九條第二項亦有明文。
二查本件相對人因贈與稅及綜合所得稅行政執行事件，經原法院認相對人於抗告人命
  其報告財產狀況及限期履行，逾期不為報告，亦不提供足夠擔保，且經合法通知，
  無正當理由不到場，又無不得拘提及管收等情，依行政執行法第十七條第一項第五
  款、第六款及第二項之規定，於民國（下同）九十二年三月二十六日裁定拘提及管
  收相對人，並由臺北行政執行處於同年四月一日將相對人管收至臺灣士林看守所附
  新原因發生而聲請再行管收相對人，原法院則以其聲請事由與法未符而駁回之。
三抗告意旨略以：(一)按本件相對人於九十二年四月一日經抗告人管收後，抗告人十一
  次赴臺灣士林看守所附設管收所詢問時，每次催促其繳納或提供確實擔保，然屢次
  均推稱其已無任何能力清繳應納金額，亦不提供具體相當之擔保，而僅欲以聲請破
  產為由藉機脫免納稅之義務。(二)經查相對人曾於九十年十月十六日結匯美金三千元
  到美國及於九十一年十二月二十日分別結匯美金一萬五千元及七千五百元到韓國之
  事實，固係發生在原法院第一次管收裁定（九十二年三月二十六日）前，惟抗告人
  係於九十二年六月間始發現此一事實，是以抗告人依該調查結果，在管收後再就此
  特定財產流向，命義務人報告財產狀況而其仍不為真實報告之管收新原因，自係發
  生在原法院第一次管收裁定後，故應認符合行政執行法第十九條第二項、第十七條
  第一項第五款、第二項再行管收之要件。(三)復按相對人在億瑞電子股份有限公司持
  有之股份計五六０、０００股，並持有該股票，該部分財產固已由相對人在九十二
  年五月十三日破產聲請狀之財產明細表及財產清單中載明，然其在抗告人嗣後於五
  月二十九日及六月二十四日再次詢問相對人有關股票下落時，相對人竟推諉表示該
  公司未印製股票、記得是沒有，而對抗告人命其就該特定財產狀況為陳報時，不為
  報告或為不實之報告，亦屬管收後發生再行管收之新原因，而合於行政執行法第十
  九條第二項、第十七條第一項第五款、第二項之要件。(四)末按相對人既已自述每月
  支薪約新臺幣（下同）五萬元，並由士特資電股份有限公司配給房舍及車輛，而前
  開房舍及車輛縱非登記在其名下，亦係供其使用。此外，尚有月薪五萬元供其花費
  ，顯見其尚有履行部分義務之可能，卻迄今未見其繳納分文，已符合第十七條第一
  項第一款規定之要件。另因其在該公司擔任重要職務，故該公司對抗告人之扣薪命
  令自可置之不理，惟原法院僅因抗告人扣薪無效果即推論其無履行義務之資力，顯
  有誤解。
四按抗告人之聲請及抗告意旨，以相對人有行政執行法第十七條第一項第一款、第五
  款及第二項之事由而聲請再行管收。經原裁定以抗告人所主張之相對人匯款時間係
  在九十、九十一年間，及億瑞公司之說明書回函時間係為九十二年三月十四日，抗
  告人於同年月十八日收文（即抗告人知悉之時），均在本件第一次管收裁定前所生
  之事由，難認為係管收相對人後所生之新管收原因，固非無據。惟查相對人於管收
  期間確曾表示不知億瑞公司有無發行股票、不記得有發行股票等語（見原法院卷第
  三０頁、第五二頁），此與億瑞公司之說明書回函有明顯出入，則相對人是否為虛
  偽之報告，即不無疑問。再者，相對人又自承其於士特資電股份有限公司擔任產品
  規劃及大陸設廠事宜之總顧問，由該公司提供房屋、汽車，並領有月薪五萬元（見
  原法院卷第十五頁、第五三頁），足見其確有履行部分義務之可能，然卻未能繳納
  所欠稅款分文，原裁定僅以向士特資電股份有限公司執行薪資扣押後無效果為由，
  認為相對人並非顯有履行義務之可能而故不履行，其結論仍待商榷。從而，抗告意
  旨指摘原裁定不當，聲明廢棄，為有理由，應由本院廢棄發回，由原法院就近調查
  更為適當之處理，爰裁定如主文。
中      華      民      國    九十二    年      八      月     二十     日
                              民事第一庭
                                  審判長法  官  尤  豐  彥
                                        法  官  楊  豐  卿
                                        法  官  湯  美  玉
右正本係照原本作成。
如不服本裁定，應於收受送達後十日內向本院提出抗告狀，並應繳納抗告費新台幣四
十五元正。
中      華      民      國    九十二    年      八      月    二十一    日
                                        書記官  王  敬  端


司法院資訊處製作；財團法人民間司法改革基金會備份。
